【裁判字號】    98,訴,3028
【裁判日期】    990330
【裁判案由】    毒品危害防制條例
【裁判全文】
臺灣臺中地方法院刑事判決              98年度訴字第3028號
公  訴  人  臺灣臺中地方法院檢察署檢察官
被      告  甲○○
上列被告因毒品危害防制條例案件，經檢察官提起公訴（98年度
毒偵字第1840號、第1932號），被告於準備程序中就被訴事實為
有罪之陳述，受命法官於聽取當事人之意見後，由本院合議庭裁
定由受命法官獨任以簡式審判程序判決如下：
    主    文
甲○○施用第二級毒品，累犯，處有期徒刑柒月；又施用第一級
毒品，累犯，處有期徒刑拾月；又施用第一級毒品，處有期徒刑
拾月，扣案之注射針筒壹支沒收；又施用第二級毒品，處有期徒
刑柒月。應執行有期徒刑貳年，扣案之注射針筒壹支沒收。
    事實
一、甲○○前因妨害兵役治罪條例、肅清煙毒條例、麻醉藥品管
    理條例、藥事法等案件，經法院各判處有期徒刑七月、三年
    二月、八月、二年，並經法院裁定應執行刑為有期徒刑五年
    六月確定，嗣於民國八十八年一月十五日假釋出監後，復經
    撤銷假釋執行殘刑三年一月，甫於九十三年四月十一日縮刑
    期滿執行完畢。其且曾於八十九年間因施用毒品案件，經
    依法院裁定送入觀察勒戒處所觀察勒戒，經評定認有繼續施
    用毒品傾向後，再依法院裁定送入戒治處所施以強制戒治，
    嗣經法院裁定停止戒治所餘期間付保護管束確定，於九十年
    五月十一日釋放，並於九十年十月十日保護管束期滿未經撤
    銷視為執行完畢，經臺灣臺中地方法院檢察署檢察官以九十
    年度戒毒偵字第六二五號為不起訴處分確定。於九十四年
    間，因連續施用第一級毒品及連續施用第二級毒品案件經本
    院判處有期徒刑十月及六月，應執行有期徒刑一年確定。嗣
    復經法院就上開所宣告之有期徒刑與其另案所犯竊盜罪所處
    之有期徒刑六月定其應執行刑為有期徒刑一年六月確定。
    於九十五年間，分別因連續施用第一級毒品及連續施用第二
    級毒品案件，經本院先後判處有期徒刑一年二月及八月確定
    。嗣復經法院就上開所宣告之有期徒刑與其另案所犯竊盜罪
    所處之有期徒刑七月定其應執行刑為有期徒刑二年四月確定
    。上開、部分所處之刑，嗣經接續執行並經法院裁定減
    刑及定其應執行刑後，於九十七年二月五日假釋出監(期滿
    日為九十七年七月十七日，嗣復因於上開假釋期間之九十七
    年六月二十三日、七月十日及「原定縮刑期滿日」後之九十
    七年八月一日，均因犯施用第一級毒品罪，經本院於九十九
    年三月二十四日以九十八年度訴字第三九七四號判處各有期
    徒刑八月，應執行有期徒刑一年六月在案)。詎猶不知悔改
    ，復(一)基於施用第二級毒品之犯意，於九十八年四月九日
    晚間某時，在南投縣竹山鎮○○路○段三○一巷其友人住處
    ，以將甲基安非他命置於玻璃球內，再以火燒烤使生煙霧後
    吸食其煙氣之方式，施用第二級毒品甲基安非他命一次。復
    另基於施用第一級毒品之犯意，於九十八年四月十日上午六
    時許，將其所使用車牌號碼為三B─一一六七號之自用小客
    車，停放在臺中市○○○路某處，並在該車內，以將第一級
    毒品海洛因摻水再以注射針筒注射身體之方式，施用第一級
    毒品海洛因一次。嗣於九十八年四月十日十七時四十五分許
    ，在臺中市○○路與五權南路口為警盤查並經其同意後由警
    採集其尿液送驗結果，可待因、嗎啡、安非他命及甲基安非
    他命均呈陽性反應而查悉上情。(二)基於施用第一級毒品之
    犯意，於九十八年四月十六日十三時三十分許，在南投縣竹
    山鎮○○路○段三○一巷其友人住處，以將第一級毒品海洛
    因摻水再以其所有之注射針筒注射身體之方式，施用第一級
    毒品海洛因一次。旋復另行基於施用第二級毒品之犯意，於
    九十八年四月十六日近十四時許，在南投縣竹山鎮○○路○
    段三○一巷其友人住處，以將甲基安非他命置於玻璃球內，
    再以火燒烤使生煙霧後吸食其煙氣之方式，施用第二級毒品
    甲基安非他命一次。隨即於九十八年四月十六日十四時許，
    在南投縣竹山鎮○○路○段三○一巷，因行跡可疑，為警攔
    檢盤查，並扣得上揭其所有供己施用第一級毒品海洛因所用
    之注射針筒一支，且經警採集其尿液送驗結果，可待因、嗎
    啡、安非他命及甲基安非他命均呈陽性反應而查悉上情。
二、案經臺中市警察局第三分局及南投縣政府警察局竹山分局分
    別報告臺灣臺中地方法院檢察署檢察官偵查起訴。
    理    由
一、本件被告甲○○所犯係死刑、無期徒刑、最輕本刑為三年以
    上有期徒刑以外之罪，其於準備程序中就被訴事實為有罪之
    陳述，經告知被告簡式審判程序之旨，並聽取公訴人及被告
    之意見後，本院合議庭認為適宜而裁定由受命法官獨任進行
    簡式審判程序，合先敘明。
二、訊據被告對於上揭犯罪事實坦承不諱，且被告於上揭時地先
    後二次為警查獲後，經警分別採集其尿液送驗結果，確均呈
    現施用海洛因代謝物之可待因、嗎啡陽性反應及施用甲基安
    非他命代謝物之安非他命、甲基安非他命陽性反應，此有中
    山醫學大學附設醫院檢驗科藥物檢測中心出具之檢驗報告二
    份存卷可稽，並有扣案之注射針筒一支可資佐證，足認被告
    自白確與事實相符，堪可採信。至被告於審理中雖曾供稱：
    伊係於九十八年四月十六日十三時三十分許施用海洛因後約
    一小時才再施用甲基安非他命云云。然被告於九十八年六月
    十五日偵查中即供明：伊於九十八四月十六日十三時三十分
    許，確有施用以上揭方法分別施用海洛因及甲基安非他命等
    語(見九十八年度偵字第一九三二號偵查卷第十二頁)，且被
    告於審理中亦直承：伊係於九十八年四月十六日十三時三十
    分許先施用海洛因之後才施用甲基安非他命等語(見本院卷
    第一五七頁背面、第一七四頁)，則被告確係於九十八年四
    月十六日十三時三十分許先施用海洛因之後才施用甲基安非
    他命乙節，應可採信。又人之記憶常隨時間經過而趨模糊，
    是被告於九十九年三月九日及二十三日本院審理時對其於九
    十八年四月十六日下午施用海洛因及甲基安非他命之時間究
    係間隔多久乙節有所誤記，即在常情之內，尚難因此而認被
    告供承：伊係於九十八年四月十六日十三時三十分許先施用
    海洛因之後才施用甲基安非他命等語，亦不可採信。從而，
    被告於九十八年四月十六日下午施用甲基安非他命之時間係
    在該日十三時三十分許施用海洛因後，該日十四時許為警查
    獲前之間之近十四時許乙節，即堪認定。且查，被告前於
    八十九年間因施用毒品案件，經依法院裁定送入觀察勒戒處
    所觀察勒戒，經評定認有繼續施用毒品傾向後，再依法院裁
    定送入戒治處所施以強制戒治，嗣經法院裁定停止戒治所餘
    期間付保護管束確定，於九十年五月十一日釋放，並於九十
    年十月十日保護管束期滿未經撤銷視為執行完畢，並經臺灣
    臺中地方法院檢察署檢察官以九十年度戒毒偵字第六二五號
    為不起訴處分確定。於九十四年間，因連續施用第一級毒
    品及連續施用第二級毒品案件經本院判處有期徒刑十月及六
    月，應執行有期徒刑一年確定。於九十五年間，因連續施
    用第一級毒品及連續施用第二級毒品，經本院先後判處有期
    徒刑一年二月及八月確定等節，有臺灣高等法院被告前案紀
    錄表在卷可憑。綜上所述，本案事證明確，被告犯行堪以認
    定。
三、核被告如犯罪事實欄一(一)及(二)部分所為，各均係犯毒品
    危害防制條例第十條第一項之施用第一級毒品罪及同條例第
    十條第二項之施用第二級毒品罪。被告施用第一、二級毒品
    前後，持有第一、二級毒品之低度行為，應分別為其施用之
    高度行為所吸收，均不另論罪。被告所犯上開四罪間，犯意
    各別，行為互殊，應予分論併罰。再被告前因妨害兵役治罪
    條例、肅清煙毒條例、麻醉藥品管理條例、藥事法等案件，
    經法院各判處有期徒刑七月、三年二月、八月、二年，並經
    法院裁定應執行刑為有期徒刑五年六月確定，嗣於八十八年
    一月十五日假釋出監後，復經撤銷假釋執行殘刑三年一月，
    甫於九十三年四月十一日縮刑期滿執行完畢，有臺灣高等法
    院被告前案紀錄表在卷可按，其於受有期徒刑執行完畢後五
    年以內，再故意犯本件犯罪事實欄一(一)所示有期徒刑以上
    之二罪，均為累犯，所犯如犯罪事實欄一(一)部分所示之施
    用第一級及第二級毒品犯行均應依法加重其刑。再者，被告
    有如犯罪事實欄所載之犯罪前科等節，有臺灣高等法院被告
    前案紀錄表、本院九十八年度訴字第三九七四號、九十四年
    度訴字第一五六一號、九十五年度訴字第二八六號、九十五
    年度易字第三六○號刑事判決各一份等件在卷可參，其中被
    告如犯罪事實欄、部分所處之刑，嗣經接續執行並經法
    院裁定減刑及定其應執行刑後，雖於九十七年二月五日假釋
    出監，且假釋期滿日期為九十七年七月十七日，目前尚未遭
    撤銷假釋，惟被告嗣既復因於上開假釋期間之九十七年六月
    二十三日、七月十日，均因犯施用第一級毒品罪，經本院於
    九十九年三月二十四日以九十八年度訴字第三九七四號判處
    各有期徒刑八月在案，則被告於假釋期間所犯之二罪如經判
    決確定，即得為撤銷假釋之原因，是以為保障被告之權益，
    就被告如犯罪事實欄一(二)部分所示之施用第一級及第二級
    毒品犯行部分，即不宜先為累犯之認定(臺灣高等法院暨所
    屬法院九十二年法律座談會刑事類提案第三號研討結果意旨
    參照)，附此指明。爰審酌被告曾因施用毒品案件接受觀察
    勒戒及強制戒治處分，並經法院判處罪刑執行在案，竟無視
    於毒品對於自身健康之戕害及國家對於杜絕毒品犯罪之禁令
    ，猶施用毒品不輟，再為如犯罪事實欄一(一)部分所示施用
    第一、二級毒品犯行，且於九十八年四月十日為警查獲後，
    猶不知悛悔警惕，再為如犯罪事實欄一(二)部分所示施用第
    一、二級毒品犯行，惡性非輕，惟念及被告吸毒係戕害自己
    身心之行為及被告犯罪後尚能坦承犯行之態度等一切情狀，
    就其所犯上述四罪分別量處如主文所示之刑，並定其應執行
    之刑。又扣案之注射針筒一支，係被告所有供如犯罪事實欄
    一(二)部分所示施用第一級毒品犯行所用之物，業據被告於
    警詢及偵審中直承不諱，應依刑法第三十八條第一項第二款
    規定予以宣告沒收。至扣案之水煙斗則僅係被告所有供己抽
    煙所用之物，並非供被告施用毒品所用之物，業據被告於警
    詢及偵審中供陳不移，復查無其他積極證據足認確係被告本
    案犯行所用之物，爰不予宣告沒收，起訴書誤認該水煙斗係
    安非他命吸食器並請求宣告沒收云云，尚難准許，應予駁回
    。末查，本次刑法修正既廢除連續犯及常業犯之規定，為達
    罰當其罪，符合罪刑相當原則目的，自不宜以原有連續犯或
    常業犯量刑標準之舊思維，為數罪併罰定執行刑之依據，本
    院綜合考量被告前科素行、本案四罪犯行情狀、被告係為警
    先後查獲二次及被告犯罪後態度等情狀，認上開四罪所宣告
    之有期徒刑，以執行有期徒刑二年為宜，附此指明。
據上論斷，應依刑事訴訟法第二百七十三條之一第一項、第二百
九十九條第一項前段，毒品危害防制條例第十條第一項、第二項
、第二十三條第二項，刑法第十一條前段、第四十七條第一項、
、第五十一條第五款、第三十八條第一項第二款，判決如主文。
中    華    民    國    99    年    3     月    30    日
                  刑事第十五庭法  官  江奇峰
上正本證明與原本無異。
如不服本判決，應於收受送達後10日內向本院提出上訴書狀（應
敘述具體理由並附繕本）。
上訴書狀如未敘述理由，應於上訴期間屆滿後20日內補提理由書
於本院。
                                書記官  江慧貞
中    華    民    國    99    年    3     月    30    日
附錄論罪科刑法條：
毒品危害防制條例第十條第一、二項：
施用第一級毒品者，處六個月以上五年以下有期徒刑。
施用第二級毒品者，處三年以下有期徒刑。

司法院資訊處製作；財團法人民間司法改革基金會備份。
